【裁判字號】    95,聲,2003
【裁判日期】    951017
【裁判案由】    聲請定其應執行刑
【裁判全文】
臺灣臺北地方法院刑事裁定              95年度聲字第2003號
聲  請  人  臺灣臺北地方法院檢察署檢察官
受  刑  人  甲○○
上列聲請人因受刑人數罪併罰有二裁判以上，聲請定其應執行之
刑（95年度執聲字第979號），本院裁定如下：
    主  文
甲○○因犯如附表所示各罪所處之刑，應執行有期徒刑陸月，如
易科罰金，以銀元佰元即新臺幣玖佰元折算壹日。
    理  由
一、聲請意旨略以：受刑人甲○○因犯公共危險等案件，先後經
    判決確定如附表，應依刑法第53條、第51條第5款，定其應
    執行之刑，爰依刑事訴訟法第477條第1項聲請裁定等語。
二、按數罪併罰，有二裁判以上者，依刑法第51條之規定，定其
    應執行之刑，刑法第53條定有明文。又民國94年1月7日修正
    ，同年2月2日公布，自95年7月1日起施行之刑法第2條第1項
    規定：「行為後法律有變更者，適用行為時之法律。但行為
    後之法律有利於行為人者，適用最有利於行為人之法律」。
    依刑法第51條定應執行刑時，「裁判確定前犯數罪，其中一
    罪在新法施行前者，亦同（即亦應為新舊法比較）。」最高
    法院95年5月23日第8次刑事庭會議決議可資參照。查本件受
    刑人於裁判確定前犯二罪，均係於95年7月1日之前犯之，而
    刑法第51條亦於94年1月7日修正，同年2月2日公布，並於95
    年7月1日施行，修正前刑法第51條規定：「數罪併罰，分別
    宣告其罪之刑，依左列各款定其應執行者：」，其中第5款
    規定：「宣告多數有期徒刑者，於各刑中之最長期以上，各
    刑合併之刑期以下，定其刑期。但不得逾20年。」；修正後
    刑法第51條規定：「數罪併罰，分別宣告其罪之刑，依下列
    各款定其應執行者：」，其第5款規定：「宣告多數有期徒
    刑者，於各刑中之最長期以上，各刑合併之刑期以下，定其
    刑期。但不得逾30年」比較結果，修正後刑法並無較有利於
    行為人，依刑法第2條第1項前段之規定，仍應依修正前刑法
    第51條第5款規定，定其應執行之刑。
三、經查，本件受刑人因犯刑法第185條之3服用酒類不能安全駕
    駛動力交通工具而駕駛罪之公共危險案件，於95年6月30 日
    ，經臺灣士林地方法院以95年度交易字第314號判處有期徒
    刑3月，如易科罰金以（銀元）300元折算1日，於同年8月4
    日確定。又受刑人於上開判決確定前即95年6月4日更犯刑法
    第185條之3服用酒類不能安全駕駛動力交通工具而駕駛罪之
    公共危險案件，經本院新店簡易庭於95年8月15日以95年度
    店交簡字第326號判處有期徒刑4月，如易科罰金，以（銀元
    ）300元折算1日，並於同年9月11日確定在案（詳見附表所
    示）。茲聲請人臺灣臺北地方法院檢察署檢察官聲請定其應
    執行之有期徒刑，本院審核後認其聲請合法，自應定其應執
    行之有期徒刑。
四、再受刑人行為後，刑法第41條亦有修正，於犯罪時之刑法第
    41條第1項、第2項分別規定：「犯最重本刑為5年以下有期
    徒刑以下之刑之罪，而受6個月以下有期徒刑或拘役之宣告
    ，因身體、教育、職業、家庭之關係或其他正當事由，執行
    顯有困難者，得以1元以上3元以下折算1日，易科罰金。但
    確因不執行所宣告之刑，難收矯正之效，或難以維持法秩序
    者，不在此限。」、「併合處罰之數罪，均有前項情形，其
    應執行之刑逾6月者，亦同。」；又受刑人行為時之易科罰
    金折算標準，修正前罰金罰鍰提高標準條例第2條前段（現
    已刪除）規定，就其原定數額提高為100倍折算1日，則本件
    受刑人行為時之易科罰金折算標準，依上開判決所載均應以
    銀元300元折算1日，經依現行法規所定貨幣單位折算新臺幣
    條例第2條規定換算為新臺幣後，應以新臺幣900元折算為1
    日。惟95年7月1日施行之刑法第41條第1項、第2項則分別規
    定：「犯最重本刑為5年以下有期徒刑以下之刑之罪，而受6
    個月以下有期徒刑或拘役之宣告者，得以新臺幣1,000元、
    2,000元或3, 000元折算1日，易科罰金。但確因不執行所宣
    告之刑，難收矯正之效，或難以維持法秩序者，不在此限」
    、「前項規定於數罪併罰，其應執行之刑未逾6月者，亦適
    用之。」。比較修正前後之易科罰金折算標準，以舊法較有
    利於受刑人，則應依刑法第2條第1項前段，適用修正前刑法
    第41條第1項前段、第2項規定，定其易科罰金折算標準。
五、據上論斷，爰依刑事訴訟法第477條第1項，刑法第2條第1項
    前段、第53條、修正前刑法第第51條第5款、第41條第1項前
    段，修正前罰金罰鍰提高標準條例第2條，現行法規所定貨
    幣單位折算新臺幣條例第2條，裁定如主文。
中    華    民    國    95    年    10    月    17    日
                      刑事第十二庭  法  官  陳慧萍
右正本證明與原本無異
如不服本裁定應於裁定送達後5日內向本院提出抗告狀
                                    書記官  何適熹
中    華    民    國    95    年    10    月    25    日
附表：
┌──────────┬────────┬─────────┐
│編              號  │1               │2                 │
├──────────┼────────┼─────────┤
│罪              名  │公共危險（刑法第│公共危險（刑法第  │
│                    │185條之3）      │185條之3 ）       │
├──────────┼────────┼─────────┤
│                    │有期徒刑3月，如 │有期徒刑4月，如易 │
│宣      告      刑  │易科罰金以銀元  │科罰金以銀元300元 │
│                    │300元折算1日。  │折算1日。         │
├──────────┼────────┼─────────┤
│犯罪日期（民國）    │95年3月21日     │95年6月4日        │
├──────────┼────────┼─────────┤
│偵查機關            │臺灣士林地方法院│臺灣臺北地方法院  │
│年度案號            │檢察署95年度偵字│檢察署95年度偵字  │
│                    │第4796號        │第13557號         │
├─────┬────┼────────┼─────────┤
│          │法    院│臺灣士林地方法院│臺灣臺北地方法院  │
│          │        │                │新店簡易庭        │
│          ├────┼────────┼─────────┤
│最後事實審│案    號│95年度交易字第  │95年度店交簡字第  │
│          │        │314號           │326號             │
│          ├────┼────────┼─────────┤
│          │判決日期│95年6月30日     │95年8月15日       │
├─────┼────┼────────┼─────────┤
│          │法    院│臺灣士林地方法院│臺灣臺北地方法院  │
│          │        │                │新店簡易庭        │
│          ├────┼────────┼─────────┤
│確定判決  │案    號│95年度交易字第  │95年度店交簡字第  │
│          │        │314號           │326號             │
│          ├────┼────────┼─────────┤
│          │判決確定│95年8月4日      │95年9月11日       │
│          │日    期│                │                  │
└─────┴────┴────────┴─────────┘


司法院資訊處製作；財團法人民間司法改革基金會備份。
